【裁判字號】    89,易,545
【裁判日期】    890823
【裁判案由】    毒品危害防制條例
【裁判全文】
臺灣苗栗地方法院刑事判決                          八十九年度易字第五四五號
    公  訴  人  臺灣苗栗地方法院檢察署檢察官
    被      告  甲○○
右列被告因違反毒品危害防制條例案件，經檢察官提起公訴（八十九年度毒偵字第九
０六號），本院判決如左：
    主  文
甲○○連續施用第二級毒品，累犯，處有期徒刑拾月。
扣案之第二級毒品安非他命壹包（警秤毛重計零點伍公克）沒收銷燬及扣案吸食器壹
組沒收。
    事  實
一、甲○○前於民國八十七年間，因違反麻醉藥品管理條例案件，經本院以八十七年
    易字第三九三號判處有期徒刑四月確定，於八十七年七月二日因易科罰金執行完
    畢，詎甲○○前又因施用毒品案件，經本院先後二次裁定送觀察、勒戒後，均無
    繼續施用毒品之傾向，經台灣苗栗地方法院檢察署檢察官分別於八十七年八月二
    十六日以八十七年偵字第三六一三號、於八十八年五月四日以八十八年度偵字第
    二一七七號為不起訴處分確定。詎甲○○又基於概括犯意，自上開第二次觀察勒
    戒出所後之八十九年四月初某日至起至同年月十三日止，連續在苗栗縣卓蘭鎮○
    ○路之友人住處施用第二級毒品安非他命多次，為警於八十九年四月十四日，在
    苗栗縣卓蘭鎮○○里○○道路瑤瑤檳榔攤內查獲，並扣得甲○○所有供施用毒品
    器具之吸食器一組及第二級毒品安非他命一包毛重０．五公克。
二、案經苗栗縣警察局大湖分局報請台灣苗栗地方法院檢察署檢察官偵查起訴。
    理  由
一、右開事實，除對扣案之吸食器一組及第二級毒品安非他命０．五公克（毛重）被
    告辯稱不是伊的，伊不知是誰的云云外，餘業經被告甲○○於本院審理時自白不
    諱，且有苗栗縣衛生局出具之煙毒尿液檢驗成績書乙紙附卷可稽，堪認被告施用
    毒品之自白與事實相符。至於被告辯稱部分，經查前揭扣案之毒品及吸食器，係
    由警員於被告所開設之瑤瑤檳榔攤店內之餐桌上所查獲乙情，為被告於警訊中供
    陳明確。又被告自承前揭檳榔攤係由伊所開設，伊甚至連睡覺都待在該檳榔攤等
    語（見本院八十九年七月二十四日訊問筆錄），則該檳榔攤內所放置之物品應屬
    被告所有無疑，是在上開被告所開設之檳榔攤內所查獲之吸食器及毒品為被告所
    有一情堪可認定，其所辯顯係卸責之詞，殊無可採。又被告前因施用毒品案件，
    先後經本院裁定送觀察、勒戒後，均認無繼續施用毒品之傾向，由台灣苗栗地方
    法院檢察署檢察官分別於八十七年八月二十六日以八十七年度偵字第三六一三號
    、於八十八年五月四日以八十八年度偵字第二一七七號為不起訴處分確定，有不
    起訴處分書二份在卷足憑，其三犯施用毒品，罪證明確，應予依法論科。
二、核被告所為，係犯毒品危害防制條例第十條第二項之施用第二級毒品罪。其持有
    毒品之低度行為，應為施用之高度行為所吸收，不另論罪，其多次施用毒品行為
    ，時間密接、犯罪構成要件相同，顯係基於概括犯意為之，應依連續犯規定論處
    ，並加重其刑。又公訴人起訴事實雖未敘及被告連續施用毒品之犯行，然該部分
    事實與公訴人起訴之犯罪事實既具有連續犯之裁判上一罪關係，應為起訴效力所
    及，本院自應併予審究，附此敘明。被告有事實欄所載論罪科刑執行情形，有台
    灣高等法院檢察署刑案紀錄簡覆表在卷可稽，其受有期徒刑執行完畢後，五年以
    內再犯本件有期徒刑以上之罪，為累犯，應依刑法第四十七條規定加重其刑。爰
    審酌被告施用毒品限於自殘，未傷及他人，動機係因自制力薄弱，手段平和，犯
    後坦承犯行，態度良好等一切情狀，量處如主文所示之刑，以資儆懲。扣案之第
    二級毒品安非他命一包（警秤毛重計０．五公克），不問屬於犯人與否，應依毒
    品危害防制條例第十八條第一項前段規定沒收銷燬之。另扣案之供施用毒品吸食
    器一組雖經本院查核非屬專供施用毒品之器具，然係犯罪所用之物，且為被告所
    有，已如前認定，爰依刑法第三十八條第一項第二款併予宣告沒收。
據上論斷，應依刑事訴訟法第二百九十九條第一項前段，毒品危害防制條例第十條第
二項、第十八條第一項前段，刑法第十一條前段、第五十六條、第四十七條、第三十
八條第一項第二款，判決如主文。
本案經檢察官戴瑞麒到庭執行職務
中      華      民      國      八十九    年      八      月  二十三    日
                                      臺灣苗栗地方法院刑事庭
                                          審判長法  官  周  淡  怡
                                                法  官  林  誌  誠
                                                法  官  林  靜  雯
右正本證明與原本無異。
如不服本判決，應於判決送達後十日內向本院提出上訴狀( 應附繕本 )。
                                                 書記官  李  坤  益
中    華    民    國         八十九    年    八      月     二十九     日
附錄本判決論罪科刑法條：
毒品危害防制條例第十條第二項
一、施用第一級毒品者，處六月以上五年以下有期徒刑。
二、施用第二級毒品者，處三年以下有期徒刑。


司法院資訊處製作；財團法人民間司法改革基金會備份。
